【裁判字號】    97,裁,3552
【裁判日期】    970710
【裁判案由】    商標評定
【裁判全文】
最  高  行  政  法  院  裁  定
                                      97年度裁字第3552號
上  訴  人  鄧秋慧即臺北市私立國際村語文短期補習班
訴訟代理人  鄒永禎  律師
被 上訴 人  經濟部智慧財產局
代  表  人  王美花
參  加  人  李松勳即臺中縣私立國際村美日語短期補習班
上列當事人間因商標評定事件，上訴人對於中華民國97年4月8日
臺北高等行政法院96年度訴字第3564號判決，提起上訴，本院裁
定如下：
    主  文
上訴駁回。
上訴審訴訟費用由上訴人負擔。
    理  由
一、按對於高等行政法院判決之上訴，非以其違背法令為理由，
    不得為之，行政訴訟法第242條定有明文。依同法第243條第
    1項規定，判決不適用法規或適用不當者，為違背法令；而
    判決有同條第2項所列各款情形之一者，為當然違背法令。
    是當事人對於高等行政法院判決上訴，如依行政訴訟法第24
    3條第1項規定，以高等行政法院判決有不適用法規或適用不
    當為理由時，其上訴狀或理由書應有具體之指摘，並揭示該
    法規之條項或其內容；若係成文法以外之法則，應揭示該法
    則之旨趣；倘為司法院解釋或本院之判例，則應揭示該判解
    之字號或其內容。如以行政訴訟法第243條第2項所列各款情
    形為理由時，其上訴狀或理由書，應揭示合於該條項各款之
    事實。上訴狀或理由書如未依此項方法表明，或其所表明者
    與上開法條規定不合時，即難認為已對高等行政法院判決之
    違背法令有具體之指摘，其上訴自難認為合法。
二、本件上訴人對於高等行政法院判決上訴，主張：上訴人依行
    政訴訟法第176條準用民事訴訟法第298條至第301條規定（
    上訴人誤為行政訴訟法第298條至第301條，應係誤寫），聲
    請原審法院傳喚證人就其親自參與見聞系爭商標與據爭商標
    ，因相同或近似已產生混淆誤認最終衡量標準到庭作證，竟
    遭原審法院拒絕，其拒絕理由顯將鑑定人與一般證人混為一
    談，認事用法顯有違誤，自有判決不適用法規或適用不當者
    。又原判決未就上訴人所提系爭商標於國內推廣使用之有利
    上訴人的證據予以調查審認，自有判決不備理由或理由矛盾
    之違法。再者，原判決、原處分及決定一再將上訴人所檢附
    之資料予以割裂適用，未作通盤考量，其認事用法均有違誤
    云云。本院按系爭商標與據爭商標確非屬近似，無混淆誤認
    之虞，被上訴人為申請評定不成立之處分，訴願決定予以維
    持，並無不合，原判決業已在理由欄內詳加說明，上訴意旨
    雖以該判決違背法令為由，惟核其上訴理由，係就原審取捨
    證據、認定事實之職權行使，指摘其為不當，並就原審已論
    斷者，泛言未論斷，或就原審所為論斷，泛言其論斷矛盾，
    而非具體表明合於不適用法規、適用法規不當、或行政訴訟
    法第243條第2項所列各款之情形，難認對該判決之如何違背
    法令已有具體之指摘。又綜觀支持原判決主文成立之理由業
    已充分足夠，上訴人所指摘原審漏未論列者，尚不足以影響
    原判決之結果。依首揭規定及說明，應認其上訴為不合法。
三、據上論結，本件上訴為不合法。依行政訴訟法第249條第1項
    前段、第104條、民事訴訟法第95條、第78條，裁定如主文
    。
中    華    民    國    97    年    7     月    10    日
                    最高行政法院第五庭
                        審判長法官  劉  鑫  楨
                              法官  吳  東  都
                              法官  黃  淑  玲
                              法官  劉  介  中
                              法官  吳  慧  娟
以  上  正  本  證  明  與  原  本  無  異
中    華    民    國    97    年    7     月    11    日
                              書記官  王  史  民


司法院資訊處製作；財團法人民間司法改革基金會備份。
